【裁判字號】    98,易,44
【裁判日期】    980311
【裁判案由】    贓物等
【裁判全文】
臺灣臺南地方法院刑事判決                98年度易字第44號
公  訴  人  臺灣臺南地方法院檢察署檢察官
被      告  丙○○
                    （現另案在臺南分監執行）
            乙○○
上列被告因贓物等案件，經檢察官提起公訴（97年度營偵字第
1715號），本院判決如下：
    主  文
丙○○犯攜帶兇器竊盜罪，累犯，處有期徒刑拾月。又犯竊盜罪
，累犯，處有期徒刑伍月。應執行有期徒刑壹年。
乙○○犯故買贓物罪，處有期徒刑肆月，如易科罰金，以新臺幣
壹仟元折算壹日。
    事  實
一、丙○○前因犯竊盜案件，經本院以95年度簡字第1531號刑事
    簡易判決判處有期徒刑6月確定，並於96年4月11日執行完畢
    。詎其仍不知悛悔，因其在家樂福大賣場擔任冷氣工人之國
    中同學乙○○曾跟其提及有客戶需要1台中古冷氣機，其於
    97年8月24日上午10時許，行經位在臺南縣白河鎮○○路
    2-78號「佑昇預伴混凝土公司」工廠後方甲○○所有之「白
    河釣魚場」時，因見其內無人看守，且其內鐵皮屋上裝有聲
    寶牌3.5頓型冷氣機1台〔價值新臺幣7千元（下同）〕，竟
    基於意圖為自己不法所有之意思，持現場隨手取得客觀上可
    供兇器使用之美工刀1支，先割開該冷氣機旁之熔接劑，並
    徒手將該冷氣機搬運至白河釣魚場之門口而得手後，再以電
    話聯絡乙○○前來搬運。嗣於同日上午11時許，乙○○駕駛
    其父親林大成所有之自小貨車到達白河釣魚場後，明知該部
    冷氣機係丙○○自白河釣魚場內所竊取之贓物，竟仍基於故
    買贓物之犯意，先與丙○○一同將該冷氣機搬運至其駕駛之
    自小貨車上，再於同日下午3時許，夥同丙○○前往臺南縣
    白河鎮汴頭里林子內13號涂錦淑住處，由乙○○將該冷氣機
    賣給不知情之涂錦淑，得款新臺幣（下同）2千元後，乙○○再將其中1千元交付與丙○○，以充作其向丙○○購買該
    冷氣機之價款。
二、丙○○於97年8月26日上午某時許，騎乘其母親溫春金所有
    之重型機車前往甲○○所有之「白河釣魚場」，見其內有鋁
    製桌子1張（長120公分、寬90公分、重16公斤，價值1千元
    ）及鋁製帆布架3支（其中2支長433公分、寬6公分、另1支
    長120公分、寬8公分，3支總重9公斤，價值6百元），竟另
    基於意圖為自己不法所有之意思，徒手竊取上開鋁製桌子及
    鋁製帆布架得手後，以上揭機車載運至臺南縣白河鎮○○路
    旁不知情之卓盈林所經營之「吉立資源回收場」變賣，得款
    1,250元並花用殆盡。嗣甲○○查知其所有之上揭物品遭竊
    ，不甘受害而報警處理，為警循線追查，始悉上情。
三、案經甲○○訴由臺南縣警察局白河分局報請臺灣臺南地方法
    院檢察署檢察官偵查起訴。
    理  由
一、本件係經被告丙○○、乙○○於準備程序當庭表示認罪，而
    經本院當庭裁定以簡式審判程序審理，則依據刑事訴訟法第
    273條之2、同法第159條第2項之規定，不適用傳聞法則有關
    限制證據能力之相關規定。
二、上揭犯罪事實，業據被告丙○○、乙○○於偵、審中坦承不
    諱，核與告訴人甲○○之指訴及證人涂錦淑、卓盈林於警詢
    時所證述之情節相符。此外，復有扣押書2紙、贓物認領保
    管單1紙及現場照片10張附卷可資佐證。事證明確，被告丙○○、乙○○之犯行洵堪認定。
三、美工刀極鋒利，可為兇器使用，此乃眾所週知之事。核被告
    丙○○所為，係犯刑法第321條第1項第3款之攜帶兇器竊盜
    罪及同法第320條第1項之竊盜罪。被告乙○○係犯刑法第
    349條第2項之故買贓物罪。被告丙○○所犯上開2次竊盜犯
    行，犯意各別，行為互殊，請分論併罰。又被告丙○○前曾
    受如犯罪事實欄所載之有期徒刑之執行完畢之事實，有刑案
    資料查註紀錄表及臺灣高等法院被告前案紀錄表附卷可稽。
    其於執行完畢後，5年以內故意再犯本件有期徒刑以上之上
    開2罪，均為累犯，均應依刑法第47條第1項之規定，加重其
    刑。審酌被告丙○○、乙○○之品行、犯罪動機、目的、手
    段、所生之危害、智識教育程度（丙○○為高中肄業、乙○○為國中畢業）、經濟生活狀況均為普通、丙○○曾犯竊盜
    罪，於執行完畢後仍不知悔改以及其等於事後均坦承犯行等
    一切情狀，爰分別量處如主文所示之刑，被告丙○○部分並
    定其應執行刑為有期徒刑1年；被告乙○○部分並諭知易科
    罰金之折算標準，以示懲儆。被告丙○○所使用之美工刀1
    支（未扣案），非屬其所有，自不得宣告沒收。
據上論斷，應依刑事訴訟法第273條之1第1項、第299條第1項前
段，刑法第320條第1項、第321條第1項第3款、第349條第2項、
第47條第1項、第51條第5款、第41條第1項前段，刑法施行法第1
條之1，判決如主文。
本案經檢察官丁○○到庭執行職務
中    華    民    國    98    年     3    月    11    日
                  刑事第一庭          法  官  林勝利
以上正本證明與原本無異。
如不服本判決應於收受本判決後10日內向本院提出上訴書狀，並
應敘述具體理由。如未敘述上訴理由者，應於上訴期間屆滿後20
日內向本院補提理由書狀（均須按他造當事人之人數附繕本）「
切勿逕送上級法院」。
                                      書記官  陳世勳
中    華    民    國    98    年     3    月    11    日
附錄本案論罪科刑法條全文：
中華民國刑法第320條
意圖為自己或第三人不法之所有，而竊取他人之動產者，為竊盜
罪，處5年以下有期徒刑、拘役或5百元以下罰金。
意圖為自己或第三人不法之利益，而竊佔他人之不動產者，依前
項之規定處斷。
前二項之未遂犯罰之。
中華民國刑法第321條
犯竊盜罪而有左列情形之一者，處6月以上、5年以下有期徒刑：
一、於夜間侵入住宅或有人居住之建築物、船艦或隱匿其內而犯
    之者。
二、毀越門扇、牆垣或其他安全設備而犯之者。
三、攜帶兇器而犯之者。
四、結夥三人以上而犯之者。
五、乘火災、水災或其他災害之際而犯之者。
六、在車站或埠頭而犯之者。
前項之未遂犯罰之。


司法院資訊處製作；財團法人民間司法改革基金會備份。
